# 合并报表中合并利润表

提问人：坚持 or 胜利 时间：2012-11-08 15:30:56
谢谢，理是这个理，但实际工作中，我们怎样去获取审计证据（去减少子公司去就减少日之前数据进行审计，这个好像不现实），获取那些审计证据

回答人：chenyiwei
这种情况如果被处置的子公司对合并报表影响较大的，建议安排处置日审计。如果处置日未安排审计的重要子公司，应由母公司协调现在的控股股东，为审计提供便利，至少利用当前年报审计师的工作。总体上仍是集团审计的思